臺灣新北地方法院刑事判決　　　　　 110年度審易字第1575號
公　訴　人　臺灣新北地方檢察署檢察官
被　　　告　陳和平



上列被告因竊盜案件，經檢察官提起公訴（110年度偵字第15773
號），本院判決如下：
    主    文
陳和平犯竊盜罪，處拘役拾日，如易科罰金，以新臺幣壹仟元折
算壹日。
    犯罪事實
一、陳和平意圖為自己不法之所有，於民國110年1月8日19時8分
    許，在新北市○○區○○路000巷00弄00號對面，徒手竊取
    黃種寬所有暫放在該處之小米牌9號平衡車1部（價值約新臺
    幣2萬元，下稱平衡車），並將之置於手推車上運離現場而
    得逞。嗣黃種寬發覺遭竊後報警處理，始為警循線查悉上情
    ，並於陳和平位於新北市○○區○○街00巷0弄0號1樓住處
    ，查獲上開平衡車（業經發還黃種寬）。
二、案經黃種寬訴由新北市政府警察局新莊分局報告偵辦。
    理    由
壹、證據能力部分：
一、按被告以外之人於審判外之陳述，雖不符刑事訴訟法第159
    條之1至第159條之4之規定，然經當事人於審判程序同意作
    為證據，法院審酌該言詞陳述或書面陳述作成時之情況，認
    為適當者，亦得為證據；當事人、代理人或辯護人於法院調
    查證據時，知有刑事訴訟法第159條第1項不得為證據之情形
    ，而未於言詞辯論終結前聲明異議者，視為有前項之同意，
    刑事訴訟法第159條之5定有明文。經查，本判決以下所引用
    被告以外之人於審判外之言詞或書面陳述，雖屬傳聞證據，
    惟據被告於本院準備程序、審理時未對證據能力有所爭執等
    情（見本院準備程序筆錄第3頁、審判程序筆錄第3頁），且
    迄至言詞辯論終結前，被告及檢察官均未聲明異議，本院審
    酌上開證據資料製作時之情況，尚無違法不當之瑕疵，亦認
    為以之作為證據應屬適當，揆諸前開規定，依刑事訴訟法第
    159條之5規定，認均有證據能力。
二、本案所引用之文書證據資料，並無證據證明係公務員違背法
    定程序所取得，亦無顯有不可信之情況與不得作為證據之情
    形，且均經本院於審理期日提示予檢察官、被告辨識而為合
    法調查，自均有證據能力。
貳、認定犯罪事實之證據及理由：
    訊據被告矢口否認有於上開時、地竊取上開平衡車之竊盜犯
    行，辯稱：平衡車是放在大馬路外面，我好心撿回去要送到
    警察局，但因為當時有喝酒，身體不適，所以沒有馬上送去
    ，之後警察就來找我了云云。經查：
一、被告有於上開時、地竊取告訴人黃種寬所有之上開平衡車之
    事實，業據證人即告訴人黃種寬於警詢時指述明確（見偵字
    卷11、12頁），並有新北市政府警察局新莊分局扣押筆錄、
    扣押物品目錄表（見偵字卷第15至19頁）、失竊地點路口監
    視器錄影畫面截圖4張（見偵字卷第25至27頁）、查獲上開
    平衡車時現場照片2張（見偵字卷第29頁）、贓物認領保管
    單1件（見偵字卷第23頁）在卷可資佐證。
二、被告雖以上開情詞置辯，然查：被告於警詢時辯稱：我以為
    那是別人不要的東西，因此要撿去資源回收場變賣云云（見
    偵字卷第9頁），於本院審理時則改以前詞置辯，足見被告
    前後所辯不一，已非得遽以採信。又證人即告訴人黃種寬於
    警詢時證稱：我於110年1月8日18時57分許，將平衡車放在
    新北市○○區○○路000巷00弄00號對面，10分鐘後回到原
    地，發現平衡車不見了等語（見偵字卷第12頁），且該平衡
    車為可供人代步使用之工具，有該平衡車使用照片1張在卷
    可佐（見偵字卷第31頁），而現場為一般巷道，路旁劃設有
    機車停放區，並停放眾多機車，有現場路口監視錄影畫面截
    圖在卷可參（見偵字卷第25至27頁），是該平衡車放置在上
    開地點，顯然不足以使人誤認為係他人遺失或丟棄之物。又
    依上開現場路口監視錄影畫面截圖所示，被告係將該平衡車
    放置在手推上運離現場，倘其確係誤認該平衡車為他人遺失
    之物，而欲交警員處理，自可立即將之運往附近派出所即可
    ，要無逕自運回住處之理。是被告上開所辯，無非卸責之詞
    ，不足採信。
三、綜上所述，本案事證明確，被告上開犯行堪以認定，應依法
    論科。
參、論罪科刑：
一、核被告所為，係犯刑法第320條第1項之竊盜罪。
二、爰以行為人之責任為基礎，審酌被告因一時貪念而竊取他人
    之物，欠缺尊重他人財產權利之觀念，犯罪動機、目的均無
    可取，另審酌其以徒手方式竊取之手段尚屬平和、前有竊盜
    犯行經法院判處罪刑之素行（見卷附臺灣高等法院被告前案
    紀錄表）、國中畢業之智識程度（見卷附個人戶籍資料查詢
    結果）、於本院審理時自陳之家庭生活狀況（見本院審判筆
    錄第4頁），及竊得財物價值、犯後否認犯行之態度等一切
    情狀，量處如主文所示之刑，並諭知如易科罰金之折算標準
    。
肆、沒收部分：
    至被告為本案犯行所竊得之上開平衡車1部，固屬被告之犯
    罪所得，惟業經員警查獲後實際發還告訴人，有上開贓物認
    領保管單1件在卷可參，爰依刑法第38條之1第5項規定不予
    宣告沒收或追徵。
據上論斷，應依刑事訴訟法第299條第1項前段，刑法第320條第1
項、第41條第1項前段，刑法施行法第1條之1，判決如主文。
本案經檢察官黃育仁偵查起訴，由檢察官高智美到庭執行職務。
中    華    民    國   110    年    12    月    1     日
                  刑事第十五庭    法  官  白光華
以上正本證明與原本無異。
如不服本判決應於收受判決後20日內向本院提出上訴書狀，並應
敘述具體理由。其未敘述上訴理由者，應於上訴期間屆滿後20日
內向本院補提理由書(均須按他造當事人之人數附繕本)「切勿逕
送上級法院」。
                                  書記官  楊貽婷
中    華    民    國   110    年    12    月    1     日
附錄本案論罪科刑法條全文：
中華民國刑法第320條
意圖為自己或第三人不法之所有，而竊取他人之動產者，為竊盜
罪，處 5 年以下有期徒刑、拘役或 50 萬元以下罰金。
意圖為自己或第三人不法之利益，而竊佔他人之不動產者，依前
項之規定處斷。
前二項之未遂犯罰之。